臺灣新竹地方法院刑事裁定
110年度單禁沒字第130號
聲  請  人  臺灣新竹地方檢察署檢察官
被      告  江金財




上列聲請人聲請單獨宣告沒收違禁物（110 年度聲沒字第142 號
，偵查案號：110 年度戒毒偵字第26號），本院裁定如下：
    主  文
扣案之第一級毒品海洛因壹包（含包裝袋壹只，驗餘毛重【含袋
重】零點玖捌玖公克）沒收銷燬。
    理  由
一、聲請意旨略以：按違禁物不問屬於犯罪行為人與否，供犯罪
　　所用之物屬於犯罪行為人者，得單獨宣告沒收，刑法第38條
　　第1 項、第2 項、第40條第2 項定有明文。又查獲之第一、
　　二級毒品及專供製造或施用第一、二級毒品之器具，不問屬
　　於犯人與否，均沒收銷燬之，毒品危害防制條例第18條第1
　　項前段亦定有明文。經查，新竹縣政府警察局新埔分局員警
　　於民國108 年4 月5 日20時10分許，在桃園市楊梅區文化街
　　568 巷口，查獲被告江金財非法施用第一級毒品海洛因及第
　　二級毒品甲基安非他命，並扣得海洛因毒品1 包（驗前毛重
　　0.9986公克），該案因被告經強制戒治後，業經本署檢察官
　　以110 年度戒毒偵字第26號為不起訴處分，有該處分書在卷
　　可稽。惟扣案之海洛因毒品1 包，屬毒品危害防制條例所管
　　制持有之違禁物品，有詮昕科技股份有限公司於108 年4 月
　　25日所出具之藥物檢驗報告1 份在卷可稽，爰依前開法條規
　　定聲請宣告沒收銷燬。
二、按查獲之第一級毒品、第二級毒品，不問屬於犯罪行為人與
　　否，均沒收銷燬之，毒品危害防制條例第18條第1 項前段定
　　有明文。又按海洛因係毒品危害防制條例第2 條第2 項第1
　　款所規範之第一級毒品，依同條例第ll條第1 項規定不得持
　　有，故屬違禁物，自應依毒品危害防制條例第18條第l 項前
　　段規定宣告沒收銷燬之。再按違禁物得單獨宣告沒收，刑法
　　第40條第2 項亦定有明文。
三、經查：
（一）被告江金財於108 年4 月5 日7 時許，在其位於桃園市○
　　　○區○○街000 號1 樓之居所內，以針筒注射方式施用第
　　　一級毒品海洛因之案件，為前案（即經本院於110 年1 月
　　　19日以109 年度毒聲字第209 號裁定令入勒戒處所施以觀
　　　察勒戒，旋因觀察勒戒結果，因認有繼續施用毒品傾向，
　　　經臺灣新竹地方檢察署察官聲請，而經本院於110 年3 月
　　　15日以110 年度毒聲字第145 號裁定令入戒治處所施以強
　　　制戒治，嗣因執行已逾6 個月，經戒治所評估認無繼續戒
　　　治之必要，於110 年10月15日停止戒治並釋放，且經臺灣
　　　新竹地方檢察署檢察官於110 年11月11日以110 年度戒毒
　　　偵字第26號為不起訴處分確定）之強制戒治效力所及，是
      以經臺灣新竹地檢署檢察官於110 年5 月10日以110 年度
　　　毒偵字第399 號簽結，再經臺灣新竹地檢署檢察官於110
　　　年11月11日以110 年度戒毒偵字第26號連同此部分一併為
　　　不起訴處分確定等情，有臺灣新竹地方檢察署檢察官觀察
　　　勒戒處分執行指揮書1 份、法務部○○○○○○○○110
　　　年3 月4 日新戒所衛字第11007005550 號函1 份及所附法
　　　務部○○○○○○○○附勒戒所有無繼續施用毒品傾向證
　　　明書1 份、有無繼續施用毒品傾向評估標準紀錄表1 份、
　　　法務部○○○○○○○○110 年3 月30日新戒所衛字第11
　　　007008110 號函1 份及所附法務部○○○○○○○○附勒
　　　戒所有無繼續施用毒品傾向證明書1 份、有無繼續施用毒
　　　品傾向評估標準紀錄表1 份、臺灣新竹地方檢察署檢察官
　　　戒治處分執行指揮書2 份、法務部○○○○○○○○110
　　　年10月6 日新戒所輔字第11005005950 號函1 份及所附法
　　　務部○○○○○○○○報請停止戒治報名表1 份、受戒治
　　　人身分簿1 份、臺灣新竹地方檢察署檢察官110 年度戒毒
　　　偵字第26號不起訴處分書1 份、110 年度毒偵字第399 號
　　　簽呈1 份及臺灣高等法院被告前案紀錄表1 份在卷足稽。
（二）次查被告所為前開施用第一級毒品海洛因案件，於109 年
　　　4 月5 日20時10分許，在桃園市楊梅區文化街568 巷口為
　　　警查獲，並經警扣得第一級毒品海洛因1 包等情，有自願
　　　受搜索同意書1 份、新竹縣政府警察局新埔分局搜索扣押
　　　筆錄1 份、扣押物品目錄表1 份、扣押物品收據1 份、查
　　　獲涉嫌毒品危害防制條例毒品初步鑑驗報告單1 份、採集
　　　尿液同意書1 份、被告之照片2 幀、搜索現場及扣案物照
　　　片共6 幀、詮昕科技股份有限公司於108 年4 月25日所出
　　　具濫用藥物尿液檢驗報告（原樣編號：108026號）1 份、
　　　新竹縣政府警察局毒品犯罪嫌疑人尿液採驗作業管制紀錄
　　　（檢體編號：108026號）1 份等附卷可稽。而扣案白色粉
　　　末1 包經送詮昕科技股份有限公司鑑定結果：0.9986公克
　　　（驗前毛重【含袋重】），擷取白色粉末0.0096公克用甲
　　　醇溶解，以氣相層析質譜儀（GC/MS）Full Scan Mode 進
　　　行分析，檢出Heroin（海洛因）成分等情，有詮昕科技股
　　　份有限公司於108 年4 月25日所出具報告編號：A0000000
　　　號藥物檢驗報告1 份及檢品照片1 幀附卷足憑（見毒偵字
　　　第667 號卷第55頁），是該白色粉末1 包屬毒品危害防制
　　　條例第2 條第2 項第1 款管制之第一級毒品海洛因，為法
　　　律上禁止持有之違禁物，不問屬於被告與否，應依毒品危
　　　害防制條例第18條第1 項前段之規定宣告沒收銷燬之。至
　　　於鑑驗耗損之毒品部分，因已滅失，自無庸併予宣告沒收
　　　銷燬，附此敘明。
四、依刑事訴訟法第220 條、第455 條之36第2 項，毒品危害防
　　制條例第18條第1 項前段，刑法第11條前段、第40條第2 項
　　項，裁定如主文。
中　　華　　民　　國　　110 　年　　12　　月　　30　　日
                  刑事第一庭    法　官　楊惠芬
以上正本證明與原本無異。
如不服本裁定，應於裁定送達後5日內向本院提出抗告狀。
中　　華　　民　　國　　110 　年　　1 　　月　　4 　　日
              　　　　　　　　　書記官  李艷蓉